高雄高等行政法院判決　　　　　　　　　　　　　　九十三年度訴字第三二九號
　　　　　　　　　　　　　　　.
　　原　　　告　甲○○
　　被　　　告　臺南縣政府
　　代　表　人　乙○○縣長
　　訴訟代理人　丙○○
　　　　　　　　丁○○
右當事人間因有關核發證明事務事件，原告不服內政部中華民國九十三年三月三十一
日台內訴字第０九三０００三０二四號訴願決定，提起行政訴訟。本院判決如左：
    主  文
原告之訴駁回。
訴訟費用由原告負擔。
　　事  實
甲、事實概要：
緣原告繼承坐落台南縣仁德鄉○○段三四三、三四三─二、三四三─五及三五五地號
等四筆土地（下稱系爭土地），係位於「高速公路台南交流道附近特定區計畫」範圍
內。原告以系爭土地目前作為農用，並有三七五租約，土地登記謄本之使用分區及使
用類別皆屬「空白」，該地區屬未完成細部計畫之區域，臺南縣仁德鄉公所應依農業
發展條例施行細則第二條第二項之規定，核發上開土地仍作農業用地使用證明，於民
國（下同）九十二年四月二十日向被告提出申請，案經被告以九十二年五月二十七日
府城都字第０九二００八二二九四號函復略謂：「‧‧‧查台端所有土地非屬農業區
變更為非農業區使用之類別（都市計劃使用分區為工業區○住○區○道路用地），依
據仁德鄉公所九十二年四月一日所農字第０九二０００四八九五號函示，可逕依使用
分區申請建築毋須另擬定細部計畫。故本案土地既可逕依使用分區申請建築毋須擬定
細部計畫，自無農業發展條例施行細則第二條第二項之適用。」等語，原告仍有異議
，一再提出申請，嗣原告再於九十二年十月十二日以都市計畫法第十六條規定之精神
，係指特定區之主要計畫可以簡化，但並不指等同細部計畫亦可簡化，或用此簡化之
主要計畫就可以代替細部計畫，而與細部計畫合併，否則地方政府若為規避細部計畫
之內容規劃，隨意只分割出某區域為工業區、商業區或住宅區，而未有相關之道路、
下水道‧‧‧等之公共設施，且未達細部標準，如何使用，就隨意課稅，其所有系爭
土地經勘查為農業使用無誤為由，向被告提出再申請書，請求發給農業使用證明，嗣
經被告以九十二年十月三十一日府城都字第０九二０一八五二五０號函復：「‧‧‧
說明：…二、查旨揭案由經台端九十二年四月十日陳情內政部，經該部函請本府查明
依法妥處逕復，並經本府九十二年五月二十七日府城都字第０九二００八二二九四號
函復台端在案，故本案仍應照上述函示規定辦理。三、又查『高速公路台南交流道附
近特定區計畫』於六十六年六月二日發布實施，第一次通盤檢討時於七十三年八月十
八日發布實施，而為因應地方實際需要及配合『台灣省都市計畫施行細則』之施行，
先行將該工業區辦理通盤檢討，於九十年九月六日發布實施，‧‧‧且第二次通盤檢
討業於九十二年八月十二日發布實施在案。四、至於未辦理細部計畫部份，係依內政
部七十年三月二十三日台內營字第一二一三一號函示：自民國六十二年九月六日以後
鄉街計畫及特定區計畫，如係依都市計畫法第十六條規定辦理，並依法發布實施者，
可免受同法第二十二條規定比例尺之限制。」否准原告所請，原告不服，提起訴願，
經遭決定駁回，遂提起本件行政訴訟。
乙、兩造聲明：
一、原告聲明求為判決：
（一）訴願決定及原處分均撤銷。
（二）訴訟費用由被告負擔。
二、被告聲明求為判決：
（一）原告之訴駁回。
（二）訴訟費用由原告負擔。
丙、兩造主張之理由：
一、原告起訴意旨略謂：
（一）查系爭土地至今目前皆為農作使用之農業用地，且尚有三七五租約，現今因向
      臺南縣仁德鄉公所申請農地農用使用證明，業會同鄉公所農業科李技士會勘及
      地政科查核均作農業使用「符合規定」，並有該部門簽章，但農業科卻未發給
      農地農用使用證明，其理由為：上述土地使用分區自七十二年公告變更劃定為
      工業區及住宅區云云，然系爭土地之土地登記謄本之使用分區及使用類別至今
      皆屬「空白」，由於一般謄本皆會記載陳述使用分區之類別為工業區或農業區
      ，若為工業區地方政府則必須提供相關之細部規劃。因之原告要求該鄉公所提
      供相關工業區之細部規劃，否則應依行政院農委會訂定農業發展條例施行細則
      第二條第二項之規定發給農用證明。據此，原告於九十年間及九十二年間多次
      陳情訴願於臺南縣仁德鄉公所與被告間，但該鄉公所以九十年十一月十六日（
      九０）所建字第一０一九一九號及九十二年四月一日所農字第０九二０００四
      八九五號之函復均答非所問，亦未發給農用使用證明，並謂民眾亦可自行辦理
      細部計畫而推諉其責。足見系爭土地區域乃屬未完成細部計畫之區域，故於土
      地登記謄本上之使用分區仍屬空白，否則應會記載使用分區。據此原告之申請
      符合行政院農業委員會現行法令農業發展條例第三十七條第一項、第三十八條
      第一項或第二項之土地使用規定，並適用農業發展條例施行細則第二條第二項
      之規定應發給農用證明，原告於九十年間及九十二年間多次陳情於仁德鄉公所
      與被告間，然皆不得法。被告於九十二年十月三十一日以府城都字第０九二０
      一八五二五０號函復原告，其說明第四點亦自承認謂未辦理細部計劃，然因該
      部門主管內政部官官相護，亦駁回原告之訴願。
（二）原告查閱相關最近期「仁德交流道」附近特定區內容乃於七十二年八月十八日
      七二府建都字第八六０九二號之第一次通盤檢討（至今尚待做第二次通盤檢討
      ），然該公告示意圖，只約略劃出所變更之工業區、商業區、學校住宅區等，
      並未分類其所屬工業區類別及其使用性質、內容，而只約略劃出二條道路，並
      其比例尺只達三千分之一，只達初步示意之主要計畫性質（都市計畫法第十五
      條，比例尺不得小於一萬分之一）而未達都市計畫法第二十一條、細部計畫圖
      比例尺不得小於一千二百分之一之標準。因此該公告之「仁德交流道附近特定
      區」乃只是初步規劃主要計畫之標準，未達細部計畫標準。且依農業發展條例
      第十條規定，農業用地於劃定或變更為非農業使用時，其變更之條件、程序應
      依法律程序訂定並公告之。前項法律程序未制定前，則應以農用現行之規定辦
      理。另依都市計畫法第二十一條規定，無論主要計畫或第二十三條之細部計畫
      擬定，皆需有計畫內容完成公告之法定程序。但詳閱相關資料並未達到有關細
      部計畫標準之公告。
（三）被告謂特定區之主計畫，可併同細部計畫合併擬之，但，依都市計畫法第十六
      條之陳述內容及精神，乃是延續同法第十五條規定之補充，其意乃「當特定區
      計畫之主要計畫所應表明事項，得視實際需要，參照前條第一項規定事項全部
      或一部予以簡化，並得與細部計劃合併擬定之」，其精神立意，乃指特定區之
      主要計畫可以簡化，但並不指等同細部計畫亦可以簡化，或用此簡化之主要計
      畫就可代表細部計畫之責任規避，而與細部計畫合併，其意指主要計畫的骨幹
      可以簡化，然尚需得細部計畫詳細達一千二百分之一比例尺內容為肌肉填補而
      才得與合併擬定之，亦即以簡化之主要計畫為前提，併同還需要達一千二百分
      之一比例尺之細部計畫合併擬定之，否則該第十六條何需陳述主要計畫及細部
      計畫之要求，更何況任何地方政府為規避細部計畫之內容規劃，而隨意只分割
      某區域為工業區或商業區，或住宅區等，而未有相關之道路、下水道、路燈‧
      ‧‧等等公共設施，且未達細部標準，其工業用地如何使用，而就隨意課稅，
      豈不枉法。被告逕復其謂毋須另擬細部計畫，另臺南縣仁德鄉公所人員謂依都
      市計畫法，民眾亦可自行辦理細部計畫之申請，然現今個人仍並不需要，而且
      現行土地之地目為農用，並與佃農訂有三七五租約，並曾於九十年十月間與臺
      南縣仁德鄉公所農業科李建德技士會勘土地農業使用無誤「符合規定」，因之
      理應發給農業使用證明。另據財政部亦於九十一年六月二十四日台財稅字第０
      九一０四五九七九二號函及行政院農委會九十一年七月五日發函農企字第０九
      一０一三五六五二號函之內容亦有相同例證，應免徵遺贈稅。
（四）被告答辯謂系爭土地乃於都市計畫第一次通盤檢討七十三年十月九日發布，第
      二次通盤檢討直到九十二年八月十二日發布實施其為工業區及住宅區並其計劃
      比例尺為三千分之一，乃非屬農業區變更為非農業區所適用農發條例施行細則
      第二條第二項之規定。然系爭土地自日據時代至今皆為農作使用之農業用地，
      並於九十年十月間與臺南縣仁德鄉公所農業科李建德技士會勘土地農業使用無
      誤「符合規定」，尚有三七五租約可憑，且土地地目皆為田地、旱地，由此得
      知該系爭土地之使用即為農作，借問在此地目：田、旱地及三七五租約下如何
      使此農業用地依變更後之工業用地使用。被告理應提出都市計畫第一次發布日
      之前（非通盤檢討）非屬農業區之証據。原告曾調閱提供相關之航空測量圖所
      得亦是農作使用之農田。故在此之前在三七五租約及地目：田、旱地之下皆證
      明為農作農業區無誤。又系爭土地涉及原告權益達新臺幣（下同）五二、八七
      一、四六四元，其稅率高達百分之四十一，如此龐大金額豈容被告任意為之，
      更何況原告尚須提示三分之一乃屬於佃農所有（三七五租約）如此下來，該筆
      土地則所剩無幾，被告豈知該事件尚干涉多人權益，事態之嚴重性，豈容如此
      草率兒戲。
二、被告答辯意旨略謂：
（一）按農業發展條例第三條第一項第十款規定：「本條例用辭定義如下：‧‧‧十
      、農業用地：指非都市土地或都市土地農業區、保護區範圍內，依法供下列使
      用之土地‧‧‧」同條例施行細則第二條規定：「本條例第三條第一項第十款
      所稱依法供該款第一目至第三目使用之農業用地，其法律依據及範圍如下：一
      、本條例第三條第一項第十一款所稱之耕地。二、依區域計畫法劃定為各種使
      用分區內編定之林業用地、養殖用地、水利用地、生態保護用地、國土保安用
      地及供農路使用之道地目土地，或上開分區內暫未依法編定用地別之土地。三
      、依區域計畫法劃定為特定農業區、一般農業區、山坡地保育區、森林后以外
      之分區內所編定之農牧用地或暫未依法編定之由、旱地目之土地。四、依都市
      計畫法劃定為農業區、保護區內之土地。五、依國家公園法劃定為國家公園區
      內按各分區別及使用性質，經國家公園管理處會同有關機關認定合於前三款規
      定之土地。前項農業用地經依法律變更編定為非農業用地，在依法應完成之細
      部計畫尚未完成，無法依變更後之用地使用，經上開法律主管機關認定仍應依
      原來農業用地使用分區別或用地別管制使用者，得適用本條例第三十七條第一
      項、第三十八條第一項或第二項規定，不課徵土地增值稅或免徵遺產稅、贈與
      稅或田賦。」另都市計畫法第十六條、第二十二條規定：「鄉街計畫及特定區
      計畫之主要計畫所應表明事項，得視實際需要，參照前條第一項規定事項全部
      或一部予以簡化，並得與細部計畫合併擬定之。」「細部計畫應以細部計畫書
      及細部計畫圖就左列事項表明之‧‧‧前項細部計畫圖比例尺不得小於一千二
      百分之一。」另內政部七十年三月二十三日台內營字第一二一三一號函釋：「
      民國六十二年九月六日以後鄉街計畫及特定區計畫如係依都市計畫法第十六條
      規定辦理，並依法發布實施者，可免受同法第二十二條規定比例尺之限制。‧
      ‧‧包括民國六十二年九月六日都市計畫法修正公布實施後，依同法第十六條
      規定主要計畫與細部計畫合併擬定，並依法發布實施之都市計畫。」
（二）次按內政部八十九年十二月四日台內營字第八九一二七八０號函釋，農業發展
      條例施行細則第二條第二項規定：「農業用地經依法律變更編定為非農業用地
      ，在依法應完成之細部計畫尚未完成，無法依變更後之用地使用，經都市計畫
      主管機關認定仍應依原來農業用地使用分區別或用地別管制使用者，得適用農
      業發展條例第三十七條第一項、第三十八條第一項或第二項規定，不得徵土地
      增值稅或免征遺產稅、贈與稅或田賦。」如細部計畫尚未依法擬定或非屬主要
      計畫與細部計畫合併擬定者，始符合農業發展條例施行細則第二條第二項「在
      依法應完成之細部計畫尚未完成」之規定，本案既屬都市計畫法第十六條規定
      ，主要計畫與細部計畫合併擬定之計畫區，亦即本特定區計畫即包含細部計畫
      內容，得依法建築使用，自非屬農業發展條例施行細則第二條第二項所指「依
      法應完成細部計畫地區而未完成」之情事。
（三）原告於九十二年四月二十日向被告申請依農業發展條例施行細則第二條第二項
      規定，核發其所有系爭土地，仍作農業用地使用證明。經查原告所有系爭土地
      ，位於「高速公路台南交流道附近特定區計畫」範圍內，該特定區計畫係依都
      市計畫法第十六條規定辦理，其計畫圖比例尺為三千分之一，於六十六年六月
      二日發布實施，第一次通盤檢討於七十三年十月九日發布實施，第二次通盤檢
      討業於九十二年八月十二日發布實施，依內政部七十年三月二十三日台內營字
      第一二一三一號函釋意旨，系爭土地所在之「高速公路台南交流道附近特定區
      計畫」無須再擬定細部計畫。該特定區計畫發布後，系爭台南縣仁德鄉○○段
      三四三、三四三─二及三五五地號土地劃設為工業區○○○段三四三─五地號
      土地劃設為住宅區，自不屬農業發展條例施行細則第二條第一項所規定之農業
      用地，原告自不得依農業發展條例施行細則第二條第二項規定，申請核發農業
      用地使用證明，另查「高速公路台南交流道附近特定區計畫」，按都市計畫法
      第十六條規定，特定區計畫得與細部計畫合併擬定，是本案原告所有土地劃設
      為工業區、住宅區，無須另行擬定細部計畫，自得依法申請建築使用，亦無農
      業發展條例施行細則第二條第二項所稱「在依法應完成之細部計畫尚未完成，
      無法依變更後之用地使用」之情形。是被告不予核發證明，並無不合，原告所
      訴為無理由，請依法駁回。
    理  由
一、按「本條例用辭定義如下‧‧‧。十、農業用地︰指非都市土地或都市土地農業
    區、保護區範圍內，依法供下列使用之土地︰（一）供農作、森林、養殖、畜牧
    及保育使用者。（二）供與農業經營不可分離之農舍、畜禽舍、倉儲設備、曬場
    、集貨場、農路、灌溉、排水及其他農用之土地。（三）農民團體與合作農場所
    有直接供農業使用之倉庫、冷凍（藏）庫、農機中心、蠶種製造（繁殖）場、集
    貨場、檢驗場等用地。十一、耕地︰指依區域計畫法劃定為特定農業區、一般農
    業區、山坡地保育區及森林區之農牧用地。」、「本條例第三條第一項第十款所
    稱依法供該款第一目至第三目使用之農業用地，其法律依據及範圍如下：一、本
    條例第三條第一項第十一款所稱之耕地。二、依區域計畫法劃定為各種使用分區
    內編定之林業用地、養殖用地、水利用地、生態保護用地、國土保安用地及供農
    路使用之道地目土地，或上開分區內暫未依法編定用地別之土地。三、依區域計
    畫法劃定為特定農業區、一般農業區、山坡地保育區、森林區以外之分區內所編
    定之農牧用地或暫未依法編定之田、旱地目之土地。四、依都市計畫法劃定為農
    業區、保護區內之土地。五、依國家公園法劃定為國家公園區內按各分區別及使
    用性質，經國家公園管理處會同有關機關認定合於前三款規定之土地。」、「前
    項農業用地經依法律變更編定為非農業用地，在依法應完成之細部計畫尚未完成
    ，無法依變更後之用地使用，經上開法律主管機關認定仍應依原來農業用地使用
    分區別或用地別管制使用者，得適用本條例第三十七條第一項、第三十八條第一
    項或第二項規定，不課徵土地增值稅或免徵遺產稅、贈與稅或田賦。」分別為行
    為時農業發展條例第三條第一項第十款及第十一款、同法施行細則第二條第一項
    、第二項所明定。復按「本辦法所稱農業用地之範圍，係指本條例施行細則第二
    條第一項所定之農業用地。」行為時農業用地作農業使用認定及核發證明辦法第
    二條亦定有明文。又「民國六十二年九月六日以後鄉街計畫及特定區計畫如係依
    都市計畫法第十六條規定辦理，並依法發布實施者，可免受同法第二十二條規定
    比例尺之限制。．．．包括民國六十二年九月六日都市計畫法修正公布實施後，
    依同法第十六條規定主要計畫與細部計畫合併擬定，並依法發布實施之都市計畫
    。」業經內政部七十年三月二十三日台內營字第一二一三一號函釋在案。
二、經查，原告繼承之前述系爭土地，係位於「高速公路台南交流道附近特定區計畫
    」範圍內，原告以系爭土地目前作為農用，並有三七五租約，土地登記謄本之使
    用分區及使用類別皆屬「空白」，該地區屬未完成細部計畫之區域，台南縣仁德
    鄉公所應依農業發展條例施行細則第二條第二項之規定，核發上開土地仍作農業
    用地使用證明，於九十二年四月二十日向被告提出申請，案經被告以九十二年五
    月二十七日府城都字第０九二００八二二九四號函復略謂：「‧‧‧查台端所有
    土地非屬農業區變更為非農業區使用之類別（都市計劃使用分區為工業區○住○
    區○道路用地），依據仁德鄉公所九十二年四月一日所農字第０九二０００四八
    九五號函示，可逕依使用分區申請建築毋須另擬定細部計畫。故本案土地既可逕
    依使用分區申請建築毋須擬定細部計畫，自無農業發展條例施行細則第二條第二
    項之適用。」等語，原告仍有異議，一再提出申請，嗣原告再於九十二年十月十
    二日以都市計畫法第十六條規定之精神，係指特定區之主要計畫可以簡化，但並
    不指等同細部計畫亦可簡化，或用此簡化之主要計畫就可以代替細部計畫，而與
    細部計畫合併，否則地方政府若為規避細部計畫之內容規劃，隨意只分割出某區
    域為工業區、商業區或住宅區，而未有相關之道路、下水道‧‧‧等之公共設施
    ，且未達細部標準，如何使用，就隨意課稅，其所有系爭土地經勘查為農業使用
    無誤為由，向被告提出再申請書，請求發給農業使用證明，經被告以九十二年十
    月三十一日府城都字第０九二０一八五二五０號函復：「‧‧‧說明：…二、查
    旨揭案由經台端九十二年四月十日陳情內政部，經該部函請本府查明依法妥處逕
    復，並經本府九十二年五月二十七日府城都字第０九二００八二二九一號函復台
    端在案，故本案仍應照上述函示規定辦理。三、又查『高速公路台南交流道附近
    特定區計畫』於六十六年六月二日發布實施，第一次通盤檢討時於七十三年八月
    十八日發布實施，而為因應地方實際需要及配合『台灣省都市計畫施行細則』之
    施行，先行將該工業區辦理通盤檢討，於九十年九月六日發布實施，‧‧‧且第
    二次通盤檢討業於九十二年八月十二日發布實施在案。四、至於未辦理細部計畫
    部份，係依內政部七十年三月二十三日台內營字第一二一三一號函示：自民國六
    十二年九月六日以後鄉街計畫及特定區計畫，如係依都市計畫法第十六條規定辦
    理，並依法發布實施者，可免受同法第二十二條規定比例尺之限制。」否准原告
    所請等情，為兩造所不爭執，並有上開原告所提出之申請書、被告九十二年五月
    二十七日府城都字第０九二００八二二九四號函及九十二年十月三十一日府城都
    字第０九二０一八五二五０號函附於原處分卷可稽，洵堪認定。
三、原告雖訴稱：系爭土地至今皆為農作使用之農業用地，且尚有三七五租約，現今
    因申請農地農用使用證明於仁德鄉公所，業會同農業科李建德技士會勘及地政科
    查核均作農業使用「符合規定」，並有其該部門簽章，但農業科卻未發給農地農
    用使用證明，其理由為：上述土地使用分區自七十二年公告變更劃定為工業區及
    住宅區。然該項四筆土地之土地登記謄本之使用分區及使用類別（至今）皆屬「
    空白」，足見系爭土地乃屬未完成細部計劃之區域，據此原告申請符合現行法令
    農業發展條例第三十七條第一項、第三十八條第一項或第二項之土地使用規定，
    並適用農業發展條例施行細則第二條第二項之依據，應發給農用證明云云。
四、惟查，原告所有系爭土地，係位於「高速公路台南交流道附近特定區計畫」範圍
    內，於六十六年六月二日發布實施，該特定區計畫發布後，系爭台南縣仁德鄉○
    ○段三四三、三四三─二及三五五地號等三筆土地即劃設為工業區，另台南縣仁
    德鄉○○段三四三─五地號土地則劃設為住宅區等情，此經被告陳述明確，並有
    仁德鄉公所核發之都市土地使用分區（公共設施用地）證明書影本、「高速公路
    台南交流道附近特定區計畫書」影本各一份附卷可稽。揆諸前揭農業發展條例施
    行細則第二條第一項之規定，系爭土地不屬農業發展條例施行細則第二條第一項
    所規定之農業用地甚明，被告依行為時農業用地作農業使用認定及核發證明辦法
    第二條之規定，否准原告就系爭土地請求發給農業使用證明之申請，於法並無不
    合。另按，農業發展條例施行細則第二條第二項之適用，以屬於同條第一項之農
    業用地經依法律變更編定為非農業用地為前提，惟如前述，系爭土地非屬同條第
    一項之農業用地，縱其有依法應完成之細部計畫尚未完成，無法依變更後之用地
    使用，本亦無同條第二項之適用，況系爭土地位於「高速公路台南交流道附近特
    定區計畫」範圍內，該特定區計畫係依都市計畫法第十六條規定辦理，其計畫圖
    比例尺為三千分之一，於六十六年六月二日發布實施，第一次通盤檢討於七十三
    年十月九日發布實施，第二次通盤檢討業於九十二年八月十二日發布實施，依內
    政部七十年三月二十三日台內營字第一二一三一號函釋意旨，系爭土地所在之「
    高速公路台南交流道附近特定區計畫」無須再擬定細部計畫，亦有內政部前揭函
    及仁德鄉公所九十年十一月十六日（九０）所建字第一０一九一九號函、九十二
    年四月一日所農字第０九二０００四八九五號函附於原處分卷可按。是原告陳稱
    系爭土地目前仍作為農用，該地區屬未完成細部計畫之區域，被告自應依農業發
    展條例施行細則第二條第二項之規定就系爭土地核發農業用地作農業使用之證明
    云云，均無足採。
五、綜上所述，本件被告否准原告就系爭土地申請核發農業用地作農業使用證明之原
    處分，核無違誤，訴願決定予以維持，亦無不合，原告之訴，為無理由，應予駁
    回。又本件事證已臻明確，兩造其餘攻擊防禦，核與本件判決結果不生影響，爰
    不一一論述，附此敘明。
據上論結，本件原告之訴為無理由，爰依行政訴訟法第一百九十五條第一項後段、第
九十八條第三項前段，判決如主文。
中　　　華　　　民　　　國    九十三　　年　  　八　　　月　　三十一　　日
                              高雄高等行政法院第二庭
                                          審判長法官  呂佳徵
                                          法      官　蘇秋津
                                          法      官　林勇奮
右為正本係照原本作成。
如不服本判決，應於判決送達後二十日內向本院提出上訴書狀，其未表明上訴理由者
，應於提起上訴後二十日內向本院提出上訴理由書（須按對造人數附繕本）；如於本
判決宣示或公告後送達前提起上訴者，應於判決送達後二十日內補提上訴理由書（須
附繕本）。未表明上訴理由者，逕以裁定駁回。提起上訴應預繳送達用雙掛號郵票七
份（每份三十四元）。
中　　　華　　　民　　　國    九十三　　年　  　八　　　月　　三十一　　日
                                          法院書記官  黃玉幸
